【裁判字號】    89,易緝,25
【裁判日期】    890201
【裁判案由】    竊盜
【裁判全文】
臺灣臺中地方法院刑事判決                          八十九年度易緝字第二五號
    公  訴  人  臺灣臺中地方法院檢察署檢察官
    被      告  乙○○
右列被告因竊盜案件，經檢察官提起公訴（八十八年度偵字第一八二四九號），本院
判決如左：
    主  文
乙○○無罪。
    理  由
一、公訴意旨略以：胡岦宏（業經本院判決無罪確定）、乙○○二人於民國（下同）
    八十八年七月三十一日十八時許，同至台中縣太平市○○路○段十九巷十七號地
    下室停車場，竊取甲○○所有之車牌號碼ＪＺＴ八一九號機車一部，得手後於同
    日下午十九時許，在台中縣太平市冬瓜山公墓六角亭前空地拆解上開機車時為警
    當場查獲，並扣得上開機車一部及拆解工具一批，認被告乙○○涉有竊盜罪嫌。
二、按犯罪事實應依證據認定之，無證據不得推定其犯罪事實；不能證明被告有罪者
    ，應諭知無罪之判決；刑事訴訟法第一百五十四條、第三百零一條第一項分別定
    有明文。又按刑事訴訟法上所謂認定犯罪事實之證據，係指足以認定被告確有犯
    罪之積極證據而言，該項證據自需適合於被告犯罪事實之認定，始得採為斷罪資
    料；事實之認定，應憑證據，如未能發現相當證據，或證據不足以證明，自不能
    以推測或擬制之方法，以為裁判之基礎；另共同被告所為不利於己之供述，固得
    採為其他共同被告犯罪之證據，惟此項不利之供述，依刑事訴訟法第二百七十條
    第二項（現行法第一百五十六條）之規定，仍應調查其他必要之證據，以察其是
    否與事實相符，自難專憑此項供述，為其他共同被告犯罪事實之認定，最高法院
    二十九年度上字第三一０五號、四十年度台上字第八六號及三十一年度上字第二
    四二三號分別著有判例。
三、公訴人認被告乙○○涉有竊盜罪嫌，無非係以被害人甲○○之陳述及查獲機車時
    ，被告在場，警員到場時，被告逃跑，又同案被告胡岦宏於檢察官第一次訊問時
    供稱機車是乙○○所偷的等語，並有贓物領據及扣得拆解工具一批為其論據，然
    被告乙○○自偵查及本院審理中均堅決否認竊取上開機車，辯稱當天係與另被告
    胡岦宏相約在該公墓見面，伊先到達，當地即有二名不知真實姓名之人已在現場
    改裝機車，伊即站在旁邊看，不久胡岦宏到了，即一起看那二人拆解機車，伊發
    現該機車無車牌，故警察一來了才逃跑等語，經查被害人甲○○固陳稱伊所有之
    ＳＺＴ八一九號機車確於八十八年七月三十一日失竊，然此僅足證明ＳＺＴ八一
    九號機車確係失竊之贓車，然渠既未曾目賭竊盜時之狀況，且渠所填具之贓物領
    具僅能證明渠已領回所遺失之物，尚無從積極證明被告本案之竊盜犯行，次查共
    同被告胡岦宏於檢察官第一次訊問時雖供稱機車為被告乙○○所偷，然其於警訊
    之初供係供稱不知被解體之機車係贓車等語，為何於同日送至台灣台中地方法院
    檢察署複訊時竟能知情並供稱該機車為被告乙○○所竊取，是其於偵訊時所供已
    有可疑，且其於本院八十八年度易字第三０二七號八十八年十月五日審理時供稱
    當時伊認為是在場之三人中一人偷的，並不知是何人偷的等語，其所供前後已有
    未合，自仍應調查其他證據以查是否與事實相符，而共同被告胡岦宏另於本案八
    十九年一月四日訊問時復供稱乙○○自己有機車，八十八年七月三十一日，乙○
    ○之機車亦在冬瓜山公墓，被拆的不是乙○○那部，被拆的機車僅剩骨架而已，
    當時亦不是乙○○在拆，而是另外二人在拆，乙○○只在那裡看而已明確在卷，
    核與乙○○上開所辯相符，本院審諸倘上開甲○○失竊之機車確為被告所竊，以
    被告乙○○已有機車之情形，當係因需甲○○機車之零件而竊取，然其竟未參與
    拆解贓車，亦未拆解自己之機車以供改裝之用，凡此與常情已有未合，又公訴人
    依警員談傑民所證查獲上開機車時，被告乙○○在場，且逃跑即認被告參與行竊
    及拆解機車等情，然依被害人甲○○於偵查中所陳查獲伊所失竊之機車時，僅剩
    車台、引擎及坐墊，其他東西均不見了等語，則被告乙○○見當場之狀況，而其
    他在場三人又均逃跑之情形，則其亦隨之跑開，亦屬人情之常，如何能據此即推
    測機車為被告乙○○所竊，此外依目前卷內證據資料，尚無從積極證明被告乙○
    ○本案之竊盜犯行，因認被告所辯尚堪憑採，此外，復查無任何積極證據足資證
    明被告乙○○有何竊盜之犯行，揆諸前開判例及條文意旨，自應為被告乙○○無
    罪之諭知。
據上論斷，應依刑事訴訟法第三百零一條第一項前段，判決如主文。
中    華    民    國      八十九      年      二        月      一      日
                                     臺灣臺中地方法院刑事第六庭
                                         法  官  蔡  秉  宸
右正本證明與原本無異
如不服本判決，應於判決送達後十日內向本院提出上訴狀，上訴於臺灣高等法院臺中
分院( 須附繕本 )。
                                         書記官
中    華    民    國      八十九      年      二        月      二      日


司法院資訊處製作；財團法人民間司法改革基金會備份。
